【裁判字號】    89,訴,169
【裁判日期】    900315
【裁判案由】    新型專利異議
【裁判全文】
臺北高等行政法院判決                              八十九年度訴字第一六九號
                              .
    原      告  甲○○
    訴訟代理人  辛○○
                戊○○
    被      告  經濟部智慧財產局
    代  表  人  陳明邦（局長）住同右
    訴訟代理人  丙○○
    參  加  人  乙○○
    訴訟代理人  丁○○
                己○○
                庚○○
右當事人間因新型專利異議事件，原告不服行政院中華民國八十九年六月七日台八十
九訴字第一六三八三號再訴願決定，提起行政訴訟。本院判決如左：
    主  文
原告之訴駁回。
訴訟費用由原告負擔。
    事  實
一、事實概要：
    原告於八十七年十一月二十七日對參加人乙○○申請審定公告中之第00000
    0000號「防火門結構」新型專利案提起異議，經被告審定異議不成立，原告
    不服，提起訴願及再訴願，亦均經駁回，其仍不甘服，提起行政訴訟。
二、兩造聲明：
    (一)原告未於言詞辯論期日到場，依其所提起訴狀及於準備程序陳述，聲明求為判
      決：再訴願決定、訴願決定及原處分均撤銷。
    (二)被告及參加人均聲明求為判決：駁回原告之訴。
三、兩造之爭點：
    參加人乙○○申請審定公告中之第000000000號「防火門結構」新型專
    利案與據以異議之引證一（第00000000號專利申請案，於系爭案審定時
    ，尚未核准公告）、引證二（第00000000號專利案），是否相同？又是
    否確具進步性？
甲、原告主張之理由：
一、原告在詳閱行政院決定書後，發現行政院所持之決定論點係沿襲被告機關之狹隘
    論點下所作出自由心證之決定；今原告因於該行業中從事設計、生產已有十數年
    ，所以對於該行業之技術特徵相當熟悉與了解，因此相當了解本系爭案之技術特
    徵為熟習該項行業所易於思及之技術，故對其決定理由頗不以為然，在此原告依
    舊仍認為本系爭案所揭示的技術內容實乃早見於各引證案中，但被告機關並未仔
    細地對本系爭案與引證案作進一步的審理，加上被告機關在審理此案時，以過於
    主觀的認定方式稱引證案無法證明本系爭案不具新穎性及進步性，因此被告機關
    在審理上顯有疏失。
    (一)事實上本系爭案「防火門結構」所揭露之技術內容實乃見於各證據中，雖然被
      告機關認為，本系爭案之ㄈ型框及防火板與引證二之預力樑及隔熱材質的組裝
      位置不同，但是不可否認的是二者皆是為了隔熱及抗衝擊而設置的，至於位置
      的排列組合，只要是熟習此項技藝人士者皆輕易變換，且該ㄈ型框與引證三之
      縱、橫肋桿之構造相同，如此可知本系爭案是技術內容已見於證據二、三之中
      ，就連產生之功效性也與證據二相同，因此本系爭案所獲准之專利暫准權，實
      已違反專利法第一百零五條準用第二十七條及九十八條第二項之規定。
    (二)又、該本系爭案於文中稱門板與防火板係由一層防火膠層黏合，且防火板及ㄈ
      型框係藉以固接元件相固接，避免門體受高熱時門體變形或產生裂縫之虞，提
      高門體之抗衝擊性．．．，經被告機關認定本系爭案確具進步性；但就可提高
      門體之抗衝擊性此點功效性來說，於引證三中即可做到，引證三之內肋架之縱
      橫肋桿係採用相互穿設之方式，可達提高其強度之目的，而雖然系爭案之固接
      元件是引證二、三中所沒有揭示的，但是此一作法可以說只是一種迴避設計，
      因為引證二、三於文中並未揭露各構件以何種方式連接，但請試想該防火門於
      門板內部設有各種耐熱及抗衝擊的元件，若是沒有加以固定，而僅靠元件之間
      的互相夾靠當然是無法固定的，因此本系爭案實乃不具有專利要件之創作，而
      應即撤銷被告機關所為之處分。
    (三)此外，就本系爭案之二門板之接合方式來說，原決定及被告機關認為，本系爭
      案之二門板係以防火膠層接合，其接合之強度乃取決於防火膠層的材質，高品
      質之防火膠便不會導致門板的易位變形或脫離；而我們於本系爭案之專利範圍
      中，並無法明確地得知該防火膠層到底是屬於何種膠質，在施行上確有困難。
    (四)就被告機關認為異議證據四不具證據力之看法，提出質疑；該異議證據四係為
      八十四年十一月二日台八十四訴字第三九○○七號行政院決定書影本之理由部
      份記載著「．．．當可認其已經主張本系爭案違反當時專利法第九十五條之規
      定，而判斷物品之是否首先創作而合於申請專利要件，並不以引證案經公告周
      知為必要。．．．」，被告機關認為該異議證據四係針對第00000000
      號新型專利舉發事件的決定，與本系爭案技術內容無關，僅為參考資料，無證
      據力；但原告所要強調的是，所提異議證據四乃是針對其精神而言，而不是在
      於比較其技術內容，由上述之行政院決定書影本之記載內容可知，「．．．若
      要判斷物品之是否首先創作而合於專利要件，並不以引證案經公告周知為必要
      。．．．」，也就是說雖證據二是尚未核准之專利申請案，但其由前述證據四
      之案例來看證據二是絕對具有證據力證明本系爭案不具進步性。
二、原告為使  鈞院對本系爭案與引證案有更進一步之了解，特再作一比較說明如下
    ：
    (一)首先、在本系爭案於文中提到設置於該二門板中的複數ㄈ型框用以抗衝擊性之
      技術內容與於引證三之縱、橫肋架相同，且該ㄈ型框與引證三之縱、橫肋架之
      斷面皆呈ㄇ形，此ㄇ形之構造在引證二之文中及第１圖有提及一般習用之防火
      隔熱門結構，其係由一中空的門扇、一裝設於門面上的門把、二個裝設於門扇
      上下兩側的樞鈕、以及複數根裝設於門扇內的Ｃ型樑所組成；其所具有的缺點
      亦是Ｃ型樑與門扇內壁接觸面積小，因此導致該門扇的抗衝擊能力也較差；且
      以「靜力學」及「材料力學」做力量分析可發現，此Ｃ型樑將成為兩片門面之
      間力量的傳遞媒介，使得門扇其中一片門面受外力衝擊產生凹陷變形，再藉由
      Ｃ型樑的推擠，而連帶使門扇另一門面於對應處凸起變形，造成外觀上的損壞
      ；另外，前述的Ｃ型樑因為同時固設於門扇的兩面內壁，使該Ｃ型樑成為最佳
      的傳熱媒介，當門扇的一面因火災等因素而產生高熱時，其所擴散的熱量藉由
      前述Ｃ型樑的傳遞，而把熱量又傳導至門扇的另一面，因此使門扇失去應有的
      隔熱功效，由是可知，本系爭案之ㄈ型框採ㄇ形之設計，是一種無法達到抗衝
      擊之效果，因此本系爭案沿用習知之技藝且未見增進任何之功效，無理依法取
      得專利之暫准權。
    (二)此外，雖本系爭案之二門板係以防火膠層接合，使二門板得藉由防火膠層阻隔
      熱源之說法來辯稱，事實上該門板通常採以堅厚的金屬材質所製成，如此厚重
      的門板若僅以膠材接合連接，可以推知，膠材的黏著能力實有其限度，雖被告
      機關認定可用高品質之防火膠可達到此目的，但在本系爭案文中，並未詳述其
      所用之膠材是何種防火膠層，若是所黏貼之門板過重時，即可能會因門板自重
      的拉引而產生二門板易位變形或甚至二門板脫離的情形發生，因此以膠材固定
      二門板的做法，在實施上有其不可避免之問題存在，且功效上也尚有待商榷。
三、本系爭案於文中提及「本創作之主要目的係在提供一種可藉由門板及防火板貼合
    組設增進門板抗衝性，避免門體變形或產生裂縫導致濃煙侵入情形，並藉由具適
    當厚度之ㄈ型框組接使門體可具更佳結構強度，且由門體一側感應之高熱可由防
    火膠層、二層防火板、隔熱空間、間隔層阻隔以有效降低另一側門板溫度者。」
    ，與引證二內所提之「本創作之首要目的，係利用前述的預力樑來增強門扇的抗
    衝擊性，於該門扇的兩面內壁上固設複數根預力樑，該預力樑沿其平行方向凸設
    一預力槽，因為該預力樑與門扇的內壁接觸面積大，且樑上設有預力槽，使門扇
    的門面在受到衝擊後，藉由預力樑所具有的預力槽來消弭外界衝力，讓門面不易
    變形；更由於前述預力樑並未構成門扇所具有兩片門面之間力量的傳遞媒介，故
    即使其中一片門面受到衝擊而變形，也不會影響到另一片門面的外觀。」；「本
    創作之另一目的，係在前述的預力樑之間夾設隔熱材質，由於該預力樑並未構成
    門扇所具有兩片門面之間的傳熱媒介，就已降低該門扇的傳熱率，再加上用前述
    的隔熱材質將兩片門面做一區隔，更大幅降低門扇的傳熱率，因此即使門扇其中
    一面因火災而承受高熱時，其所擴散的熱量在傳到隔熱材質後，絕大部份的熱量
    即被該隔熱材質所阻隔，因此能大幅降低熱量的傳遞，藉以確保門扇另一面的安
    全。」；以及引證三中所提之「主要創作目的係在提供一種可有效阻隔火勢之防
    火門結構，該防火門主要係於兩呈矩形之門板周緣固設有外框桿，並於防火門內
    設有兩層內肋架，該兩內肋架間並夾持有一防火板，同時於防火門內容設有防火
    棉，令防火門產生隔熱氣之效果，以降低火劫蔓延的機率。」，乃是同出一轍的
    設計，因此可知本系爭案之創作目的與創作動機完全與引證二、三相同，並無二
    致。
四、綜上所述，系爭案實已違反專利法第一百零五條準用第二十七條及九十八條第二
    項之規定，非為專利法所稱之新型專利，原告爰依法提起行政訴訟，特祈請鈞院
    撤銷被告機關之處分，藉以維護專利制度，保障業界之合法權益，至感德便。
乙、被告主張之理由：
一、原告所稱「系爭案異議不成立理由不當」一節，並不正確。事實上，依據各項證
    據與系爭案之比較結果，引證一（第00000000號專利案於本系爭案審定
    時，尚未核准公告）並非公開在系爭案申請日之前，再者，引證一防火隔熱門結
    構改良的創作目的，雖與系爭案相同，惟構造特徵、申請專利範圍均與系爭案不
    同，非為同一之發明；引證二（第00000000號專利案）為系爭案申請專
    利說明書中所稱習用裝置，其構造特徵與系爭案不同，且系爭案可使防火門達耐
    熱與耐衝擊，確具進步性；系爭案以防火膠層接合，不會導致門板的易位或脫離
    ，於實施上並無困難，系爭案未違反專利法規定，因此異議不成立之審定，並無
    不當。
二、原告主張所稱「系爭案技術內容已見於引證一、二中，未增進功效」一節，並不
    正確。事實上，引證一揭示於一呈中空斷面的門扇內，放置隔熱材料，於其兩面
    與門扇內壁之間，間隔設有複數根預力樑，該預力樑沿其平行方向凸設一預力槽
    ，於預力槽的槽口向左右各延伸一側翼，而預力樑即利用該側翼固設於門扇的內
    壁上，引證一及其所稱習用防火隔熱門結構，均未揭示系爭案防火膠層、隔熱空
    間、「匚」型框與防火板貼合之接合面等結構，引證一之隔熱材質夾固於二預力
    樑間，而系爭案之「匚」型框具固接孔，藉由固接元件與防火板穩固組接，兩案
    組接方式不同，難稱系爭案技術內容已見於引證一中；另引證二主要於防火門縱
    、橫外框與兩門板所圍之空間，設有兩層內肋架，且內肋架係於上、下之橫外框
    間設一斷面呈「ㄇ」形之縱肋桿，縱肋桿上形成有若干等距之矩形穿孔，分別穿
    設有橫肋桿，而另一內肋架則設於另一門板，且兩內肋架間保持有一間隙，並於
    兩內肋架夾設有一防火板，並無揭示系爭案防火膠層、二防火板與隔熱空間的結
    構，引證二門板未與防火板貼合組設，防火板由縱、橫框夾設等與系爭案之二防
    火板分別與二門板的固接方式不同，故兩案技術內容不同，且系爭案可使防火門
    達耐熱與耐衝擊，確具進步性。
三、原告又所稱「系爭案防火膠會導致門板變形或脫離」一節，並不正確。事實上，
    系爭案二門板以防火膠層接合，接合強度取決於防火膠材質，高品質的防火膠便
    不會導致門板的易位變形或脫離，系爭案於實施上並無困難。
四、起訴理由所稱「引證一、二創作目的與系爭案相同，系爭案違反專利法規定」一
    節，並不正確。事實上，引證一、二防火門結構改良的創作目的、創作動機雖與
    系爭案相同，惟引證一與系爭案非為同一之創作，引證二與系爭案構造特徵不同
    ，系爭案確具進步性，系爭案無違專利法第九十八條第二項及第一百零五條準用
    第二十七條之規定，至為明顯。綜上所述，原處分並無違法，敬請駁回原告之訴
    。
丙、參加人主張之理由：
一、按「稱新型者，謂對物品之形狀、構造或裝置之創作或改良」，係為專利法第九
    十七條新型專利之定義；又「新型係運用申請前既有之技術或知識，而為熟習該
    項技術者所能輕易完成且未能增進功效時，仍不得依本法申請取得專利」；「二
    人以上有同一之發明各別申請時，應就最先申請者准予發明專利」同法第九十八
    條第二項、第二十七條第一項前段亦有明定。是以新型專利即必須具有新穎性及
    進步性要件，而若符合前述規定時即應合於新型專利要件。
二、查原告據以異議之引證一係八十五年十一月二日防火隔熱門結構改良專利案（該
    引證一尚未核准公開）。自引證一結構觀之，主要係截斷面呈中空的門扇，於門
    扇內放入適當大小的隔熱材質，並以隔熱材質為界，於其兩面與門扇時內壁之間
    以適當方向間設有複數根預力樑，該預力樑沿其平行方向凸設一預力槽，於預力
    槽的槽口向左右各延伸一側翼，而預力樑即利用該側翼固設門扇的內壁上。
三、而就本案（以下稱系爭案）結構與引證一比較，兩者實具有以下不同：
１．系爭案係具有二門板、二防火板、防火膠層、若干ㄈ型框組合，而引證一僅設一
    防火隔熱材質，且未具系爭案防火膠層。
２．系爭案之二門板內側與二防火板外側係由防火膠層貼合組設以使門板可具更佳耐
    衝擊性；而引證一未具前述系爭案結構。
３．系爭案之二防火板間具一隔熱空間，而引證一由於僅具一防火隔熱層，未具有系
    爭案設於「防火板間」之隔熱空間結構。
４．系爭案之ㄈ型框兩側形成與二防火板貼合之接合面；而引證一之預力樑僅一面與
    隔熱材質貼合。
５．系爭案之ㄈ型框係具固接孔，並藉由固接元件與防火板穩固組接，而引證一之隔
    熱材質係夾固於二預力樑間，其組接方式與本案不同。是以由前述比較中可知引
    證一並無揭示系爭案之防火膠層、隔熱空間、ㄈ型框與防火板貼合之接合面等結
    構，並引證一之隔熱材質係夾固於二預力樑間，而系爭案之ㄈ型框具固接孔，藉
    由固接孔與防火板穩固組接，兩案組接方式不同，因而系爭案與引證一實為截然
    不同結構，兩者絕非為專利法第二十七條所述「相同之專利」。又系爭案申請時
    引證一尚未核准公告，因而引證一並不能作為「進步性」之引用證據，而原告針
    對引證一論究系爭案之進步性顯然有誤。
四、又原告認為系爭案之門板與防火板接合會導至二門板易位變形或脫離之觀點係為
    未充份瞭解目前防火膠材技術所為之說詞，而防火膠材係為化學合成聚合物，且
    為早已「成熟」產品，在許多國家早已被使用，並在重視「防火」之先進國家中
    更普遍使用於金屬、木材、磚．．．等建材施工接合上，其接合強度足可使接合
    物穩固的結合為一體，而系爭案之門板與防火板係具有大面積「接合面」，經由
    防火膠材組合之實品經施予強大外力至門體破壞時仍不能令門板與防火板分離。
    又世界各國對於防火門都具有「防火時效」品質要求標準，並非指防火門須承受
    「永久」燃燒而不損壞之不可能達成標準，而我國建築法規第七十九條中係載明
    有一五○○平方公尺以上之大面積建築物須具有「一小時」防火時效之「甲種」
    防火門窗，又第八十一條中亦載明木造建築物須具有「一小時」防火時效甲種防
    火門窗，因而系爭案使用早已於世界各國廣泛運用之防火膠材其接合性及耐熱性
    實足可達成我國建築法規「一小時防火時效」中保持門板與防火板耐熱及穩固接
    合。再者，防火膠材係具有防火性化學物劑，可防止防火膠材之包覆物遇熱時溫
    度提高至燃點而點燃，例如「非金屬」、防火布、防火毯、防火木材、大樓披覆
    防火膠材．．．等建材設備中皆使用該防火技術以避免遇熱燃燒，是以系爭案使
    用「高品質」防火膠材實足可承受防火標準之燃燒溫度而不造成點燃或脫落。
五、就引證二之第00000000號防火門結構而言，該引證二結構係與系爭案說
    明書引述習知公開防火門結構相同，且引證二結構係與引證一類似，並為系爭案
    欲改良之習知產品，茲列舉系爭案與引證二不同處如下：
１．引證二案未具系爭案防火膠層、二防火板、隔熱空間設置。
２．引證二之防火板係由縱、橫框「夾設」，與系爭之二防火板分別與二門板「固接
    」方式不同。
３．引證二門板未與防火板貼合組設，且引證二結構之抗衝擊性明顯不如系爭案。
六、綜結前述，系爭案結構乃未見於引證一、二中，並系爭案之防火隔熱效果及抗衝
    擊性更優於引證二，因而系爭案實可合於新型專利之新穎性及進步性要件，又「
    任何」防火門之主要目的皆為隔熱及抗衝擊性而設，因而原告認為本案防火門之
    創作目的係為隔熱及抗衝擊性與引證一、二相同即未具創作性之陳述更應屬無稽
    之談，為此狀請鈞院鑒核，判決駁回原告之訴。
    理  由
甲、程序部分：本件原告經合法通知，無正當理由而未於言詞辯論期日到場，核無行
    政訴訟法第二百十八條準用民事訴訟法第三百八十六條所列各款情形，爰依被告
    之聲請，由其一造辯論而為判決。
乙、實體方面：
一、按凡對物品之形狀、構造或裝置之創作或改良，而可供產業上利用者，得依專利
    法第九十七條及第九十八條第一項規定申請取得新型專利。而對於公告中之新型
    ，任何人認有違反專利法第一百零五條準用第二十七條或第九十七條至第九十九
    條規定，固得依同法第一百零二條規定，自公告之日起三個月內，備具異議書，
    附具證明文件，向專利專責機關提起異議，但其附具之證據如不足以證明系爭專
    利有其所指違反規定之情事，專利專責機關又無依職權就該據以異議之證據補充
    調查之必要（專利法第四十五條第一項參照），即應為異議不成立之處分。系爭
    專利案為審定公告中之第00000000號「防火門結構」新型專利案，原告
    據以異議之證據二為八十五年十一月二日申請之第00000000號「防火隔
    熱門結構改良」新型專利申請案（即引證一）﹔異議證據三為八十六年七月一日
    公告之第00000000號「防火門結構」新型專利案（即引證二）﹔異議證
    據四為行政院八十四年十一月二日台八十四訴字第三九○○七號再訴願決定書影
    本（下稱引證三）。原告主張依引證三之案例可以證明引證一具有證據力證明系
    爭案不具進步性﹔系爭案之技術內容已見於引證一、二，產生之功效相同，其等
    創作目的及創作動機亦相同，而本案之匚形框設計，無法達到抗衝擊之效果，其
    以膠材固定二門板之功效亦有待商榷，認系爭專利案違反專利法第一百零五條準
    用第二十七條及九十八條第二項之規定，非為專利法所稱之新型專利云云。查引
    證一於本件異議審定時為一尚未審定公告之申請案，亦非在系爭案申請前已公開
    之技術或習知之技術，自無從據以主張系爭案有違專利法第九十八條之規定。被
    告依異議理由之主張，援引同法第一百零五條準用第二十七條之規定審查，並無
    不合。且引證三行政院決定書內容所謂「當可認其已經主張本案違反當時專利法
    第九十五條之規定，而判斷物品之是否首先創作而合於申請專利要件，並不以引
    證案經公告周知為必要」，係就該案經核准專利當時所適用專利法第九十五條規
    定文義以為闡釋，然該專利法第九十五條，嗣經修正為專利法第九十七條，本件
    應適用之專利法第九十七條與修正前專利法第九十五條規定內容不盡相同，修正
    之專利法第九十七條條文已刪除「首先創作」中之「首先」二字，自難再援用上
    開行政院再訴願決定就適用修正前專利法第九十五條規定所持見解，合先敘明。
二、查系爭專利案具有二門板、二防火板、防火膠層，及由若干匚型框所組成，其中
    二門板內側與二防火板外側係由防火膠層貼合組設，且匚型框兩側形成與防火板
    貼合之接合面，又於防火板及匚型框之接合面適當位置設置若干固接孔，使二防
    火板可由固接元件與匚型框固接，且使固接元件與門板未接觸，藉以組成耐熱性
    防火門；引證一則係揭示於一呈中空斷面的門扇內，放置隔熱材質，於其兩面與
    內壁之間，間隔設有複數根預力樑，該預力樑沿其平行方向凸設一預力槽，於預
    力槽的槽口左右各延伸一側翼，而預力槽即利用該側翼固設於門扇的內壁上，而
    形成一種防火隔熱門結構。就系爭案與引證一之比較，引證一未如系爭案有防火
    膠層貼合門板與防火板，且系爭案防火板係藉由匚型框之固接元件組接，與引證
    一之隔熱材質夾於二預力樑間之組裝方式不同﹔再者系爭案匚型框之固接元件與
    門板未直接接觸，係匚型框十防火門十防火膠十門板之結構，而引證一係利用預
    力樑之側翼與門板內壁固定之方式，兩案結構特徵不同。故兩案結構之設計不同
    ，非為同一發明，此有財團法人工業技術研究院工業材料研究所之鑑定意見附訴
    願卷可稽，自難謂系爭專利案技術內容已見於引證一。再查，引證二主要在於防
    火門縱、橫外框與兩門板所圍之空間，設有兩層內肋架，且內肋架係於上、下之
    橫外框間設一斷面呈「ㄇ」形之縱肋桿，縱肋桿上形成有若干等距之距形穿孔，
    分別穿設有橫肋桿，而另一內肋架則設於另一門板，且兩內肋架間保持有一間隙
    ，並於兩內肋架夾設有一防火棉，令防火門產生隔絕熱氣效果。引證二並未揭示
    如系爭案防火膠層、二防火板與隔熱空間的結構，且引證二之門板未與防火板貼
    合組設，防火板由縱、橫框夾設，與系爭案之二防火板分別與二門板的固接方式
    不同，兩案技術內容自屬有別，且系爭案之結構可避免承受高溫加熱後，容易產
    生門板變形情形，與引證二之隔熱設計不同，耐熱與耐衝擊性較佳，功效上確具
    進步性，此有上開工業材料研究所之補充鑑定意見附訴願卷可參。綜上所述，異
    議證據不足以證明系爭案有違反專利法第一百零五條準用第二十七條或九十八條
    第二項之規定，被告所為本件異議不成立之處分，揆諸首揭法條規定，尚無違誤
    ，一再訴願決定遞予以維持，亦無不合。原告起訴意旨仍執前詞，聲請將之一併
    撤銷，為無理由，應予駁回。
據上論結，本件原告之訴為無理由，爰依行政訴訟法第二百十八條、民事訴訟法第三
百八十五第一項前段、行政訴訟法第九十八條第三項前段，判決如主文。
中      華      民      國     九十     年      三      月     十五     日
                         臺 北 高 等 行 政 法 院  第 五 庭
                                           審 判 長 法  官  姜素娥
                                                    法  官  帥嘉寶
                                                    法  官  林文舟
右為正本係照原本作成。
如不服本判決，應於送達後二十日內，向本院提出上訴狀並表明上訴理由，如於本判
決宣示後送達前提起上訴者，應於判決送達後二十日內補提上訴理由書（須按他造人
數附繕本）。
中      華      民      國     九十     年      三      月     十六     日
                                                    書記官  蔡幸樺


司法院資訊處製作；財團法人民間司法改革基金會備份。
